【裁判字號】    95,交易,177
【裁判日期】    950628
【裁判案由】    公共危險
【裁判全文】
臺灣桃園地方法院刑事判決             95年度交易字第177號
公訴人  台灣桃園地方法院檢察署檢察官
被  告  甲○○  原名黃培修）.
                （現另案於台灣桃園監獄執行中）
上列被告因公共危險案件，經檢察官聲請以簡易判決處刑（95年
度偵字第5505號），本院認不得以簡易判決處刑，適用通常程序
審判，被告於準備程序中就被訴事實為有罪之陳述，經本院合議
庭裁定由受命法官獨任行簡式審判程序，茲判決如下：
    主  文
甲○○服用酒類，不能安全駕駛動力交通工具而駕駛，累犯，處
有期徒刑拾月。
    事  實
一、甲○○（原名黃培修）於民國89年間，因公共危險案件（服
    用酒類，不能安全駕駛動力交通工具而駕駛罪），經台灣彰
    化地方法院判處拘役52日確定，於89年09月25日易科罰金執
    行完畢。又於90年間，因公共危險案件（服用酒類，不能安
    全駕駛動力交通工具而駕駛罪），經台灣板橋地方法院判處
    有期徒刑03月確定，於91年04月24日易科罰金執行完畢。又
    於92年間，因公共危險案件（服用酒類，不能安全駕駛動力
    交通工具而駕駛罪），經台灣台北地方法院判處有期徒刑05
    月確定；又於92年間，因公共危險案件（服用酒類，不能安
    全駕駛動力交通工具而駕駛罪），經台灣板橋地方法院判處
    有期徒刑05月確定；後二案經台灣板橋地方法院裁定應執行
    有期徒刑09月確定，於93年07月09日易科罰金執行完畢。又
    於93年間，因公共危險案件（服用酒類，不能安全駕駛動力
    交通工具而駕駛罪），經本院判處有期徒刑07月，於93年07
    月12日確定（現執行中），竟不知悔改。其於94年12月22日
    17、18時至同日19時餘間，在台北縣五股鄉○○路某處飲酒
    ，已達不能安全駕駛動力交通工具之程度，於飲酒後之同日
    19時餘，駕駛動力交通工具車牌號碼2E─4627號自用小客貨
    車由該處出發，由五股交流道駛上國道01號高速公路。於95
    年12月22日20時08分許，行經國道01號高速公路五汐高架路
    段北向21‧3 公里處（屬台北市松山區境），竟將車停於該
    路段北向內側車道內，坐於車內駕駛座睡覺。經警接獲通報
    前往處理，於同日20時39分許至該處將其車移至路肩，並對
    之實施酒測，測得其吐氣所含酒精成分為每公升0 ‧83毫克
    而查獲。
二、案經內政部警政署國道公路警察局第一警察隊報請台灣台北
    地方法院檢察署檢察官呈請台灣高等法院檢察署核轉台灣桃
    園地方法院檢察署檢察官偵查後聲請以簡易判決處刑。本院
    適用通常程序審判，甲○○於準備程序中為有罪之陳述，經
    本院合議庭裁定由受命法官獨任行簡式審判程序。
    理  由
一、訊據被告甲○○坦承其於前開時、地飲酒，飲酒後駕駛上開
    車輛行駛於高速公路，因高速公路塞車，走走停停，其行駛
    至上開路段停下來就睡著了，經警據報前來將其車移至路肩
    等情，並於本院準備程序為有罪之陳述。雖其於本院審理時
    一度辯稱：其認為當時還可以正常開車云云。惟查被告於警
    詢亦坦承於當日晚間有飲用酒類後，駕車行駛於高速公路，
    於上開路段停於內側車道，在車內坐於駕駛座睡覺，經警據
    報前來處理，將其車移至路肩，並對之實施酒測，測得其吐
    氣所含酒精成分為每公升0 ‧83毫克情形而查獲之事實，並
    有酒精呼氣檢測檢試單1 份顯示其吐氣所含酒精成分為每公
    升0 ‧83毫克情形可佐。依警製測試觀察紀錄表所載：被告
    有停於內線車道睡覺，腳步不穩，昏睡叫不醒情形。復依交
    通部運輸研究所90年09月24日運安字第900005854 號函所載
    呼氣中酒精濃度每公升含量為0 ．25毫克，即相當於血液中
    酒精濃度（BAC） 百分之0 ．05，且依該函所附該所79年「
    駕駛人行為反應之研究－酒醉駕車對駕駛行為之分析研究」
    指出：BAC 達百分之0 ．0 3 至百分之0 ．05時，對駕駛
    能力之影響為：多數駕駛人心境逐漸變幻不定，視覺與反應
    靈敏性減弱，對速度及距離的判斷力差。對心理行為之影響
    為：觀察力逐漸欠缺，心情漸趨輕鬆，自信心增加，多話，
    精神狀態處於陶醉感。BAC 到達百分之0 ．05至百分之0
    ．08時，對駕駛能力之影響為：反應遲鈍，駕駛能力受損，
    遲而不決或決而不行。對心理行為之影響為：情緒鬆弛，感
    情與行為趨向誇張，肌肉不協調，精神處於興奮狀態。
    BAC 到達百分之0 ．08至百分之0 ．15時，對駕駛能力之影
    響為：判斷力嚴重受到影響，體能與精神協調受損，駕駛之
    體能困難增加。對心理行為之影響為：產生情緒異常現象，
    步伐不平穩，言語不清，反應惡劣，記憶及判斷力受損，精
    神處於錯亂狀態。BAC 超過百分之0 ．15時，對駕駛能力
    之影響為：視線搖晃，駕駛已進入恍惚狀態，判斷及理解遭
    到扭曲，駕駛不穩定。對心理行為之影響為：意識不明，嘔
    吐，站、走及講話困難，責任感喪失，精神處於麻痺狀態。
    BA C 超 過百分之0 ．5 時，對駕駛人能力之影響為：無
    法開車。對心理行為之影響為：爛醉如泥，失去知覺可能致
    死，精神處於昏睡狀態。被告於本件所測得之吐氣所含酒精
    成分為每公升0 ‧83毫克，即血液中酒精濃度（BAC） 百分
    之0 ．166 ，依上開說明，其視線、判斷及理解能力均受到
    相當程度之影響而減退，駕駛能力呈不穩定狀態。再參酌被
    告有駕車行駛於高速公路竟將車停於高速公路內側車道上，
    在車內睡覺，且有腳步不穩，昏睡叫不醒情形。益見被告當
    時確已達於不能安全駕駛動力交通工具程度，而仍駕車。被
    告前開所辯：其認為當時還可以正常開車云云，然其酒後駕
    車竟將車停在高速公路內側車道上，在車內睡覺，顯然已不
    能依規定正常駕車甚明。所辯顯屬卸責之詞，不足採信。事
    證已經明確，被告犯行堪予認定。
二、核被告所為，係犯刑法第一百八十五條之三之服用酒類不能
    安全駕駛動力交通工具而駕駛罪。被告於89年間，因公共危
    險案件（服用酒類，不能安全駕駛動力交通工具而駕駛罪）
    ，經台灣彰化地方法院判處拘役52日確定，於89年09月25日
    易科罰金執行完畢；又於90年間，因公共危險案件（服用酒
    類，不能安全駕駛動力交通工具而駕駛罪），經台灣板橋地
    方法院判處有期徒刑03月確定，於91年04月24日易科罰金執
    行完畢；又於92年間，因公共危險案件（服用酒類，不能安
    全駕駛動力交通工具而駕駛罪），經台灣台北地方法院判處
    有期徒刑05月確定；又於92年間，因公共危險案件（服用酒
    類，不能安全駕駛動力交通工具而駕駛罪），經台灣板橋地
    方法院判處有期徒刑05月確定；後二案經台灣板橋地方法院
    裁定應執行有期徒刑09月確定，於93年07月09日易科罰金執
    行完畢；又於93年間，因公共危險案件（服用酒類，不能安
    全駕駛動力交通工具而駕駛罪），經本院判處有期徒刑07月
    於93年07月12日確定；此有台灣桃園地方法院檢察署刑案資
    料查註紀錄表、台灣高等法院被告前案紀錄表各01份可按。
    其於前開公共危險案件有期徒刑03月易科罰金執行完畢後及
    有期徒刑05月、05月，應執行有期徒刑09月易科罰金執行完
    畢後，於五年內再犯本件有期徒刑以上之刑之罪，為累犯，
    應依刑法第四十七條規定，依法加重其刑。爰審酌被告有前
    開五次公共危險前科，分別經判處前開罪刑確定，前04次公
    共危險罪所處之刑均已執行完畢，第05次所處有期徒刑07月
    確定後，未到案執行，於通緝中，竟又於本件飲酒後已達不
    能安全駕駛動力交通工具之程度，駕駛車輛行駛於高速公路
    為不安全駕駛，且嚴重違規停車於高速公路內側車道上，在
    車內睡覺，經警到場處理被查獲，經測得吐氣所含酒精成分
    每公升0 ．83毫克，酒醉程度不低，犯罪情節甚重，無視於
    公眾交通安全而一再酒後為不安全駕駛，惡性至重，與其犯
    後曾為前開自白之態度等一切情狀，量處如主文所示之刑，
    以示懲儆。
三、本件係檢察官聲請以簡易處刑之案件，因有刑事訴訟法第四
    百五十一條之一第四項但書第一款情形，本院適用通常程序
    審判；又因本件被告所犯非死刑、無期徒刑或最輕本刑為三
    年以上有期徒刑之罪，亦非高等法院管轄第一審案件；被告
    於準備程序中就被訴事實為有罪之陳述，經審判長告知簡式
    審判程序之旨，並聽取當事人意見後，經本院合議庭依刑事
    訴訟法第二百七十三條之一第一項規定裁定由受命法官獨任
    進行簡式審判程序，併此敘明。
四、據上論斷，應依刑事訴訟法第四百五十二條、第二百七十三
    條之一第一項、第二百九十九條第一項前段，刑法第一百八
    十五條之三、第四十七條，判決處刑如主文。
本案經檢察官嵇珮晶到庭執行職務。
中    華    民    國    95    年    6     月    28    日
                        臺灣桃園地方法院交通法庭
                            法  官  謝  順  輝
以上正本證明與原本無異。
如不服本判決，應於判決送達後10日內，向本院提出上訴狀（應
附繕本），上訴於台灣高等法院。
                            書記官  洪  明  媚
中    華    民    國    95    年    6     月    28    日
附錄論罪科刑條文
中華民國刑法第一百八十五條之三
服用毒品、麻醉藥品、酒類或其他相類之物，不能安全駕駛動力
交通工具而駕駛者，處一年以下有期徒刑、拘役或（銀元）三萬
元以下罰金。


司法院資訊處製作；財團法人民間司法改革基金會備份。
